臺灣士林地方法院刑事判決　　　　　　　 94年度訴字第707號
公　訴　人　臺灣士林地方法院檢察署檢察官
被　　　告　癸○○
選任辯護人　江宗湖律師
上列被告因偽造文書等案件，經檢察官提起公訴（94年度偵字第
7068號、第8264號、第8527號），及移送併辦（臺灣士林地方法
院檢察署94年度第9191號、94年度第9295號），經被告為有罪之
陳述，本院合議庭裁定改由受命法官獨任依簡式審判程序審理，
並判決如下：
    主  文
癸○○連續行使偽造私文書，足以生損害於他人，處有期徒刑壹
年拾月。
偽造之匯通銀行太平洋SOGO百貨聯名卡申請書上偽造之「寅○○
」署押壹枚、卡號0000-0000-0000-0000 號信用卡簽名欄上偽造
之「寅○○」署押壹枚及如附表編號1 、2 、4 、6 、8 、9 、
10、11、13、14、16、17、18、19、20、21、23、24之偽造之簽
帳單、授權書上偽造之「寅○○」計貳拾伍均沒收之。
    事  實
一、癸○○為寅○○之妻，原係福灣企業股份有限公司（下稱福
    灣公司）經銷商億和汽車股份有限公司（下稱億和公司）之
    業務員，因投資房地產失利，需錢孔急，竟利用其身分之便
    ，為下列不法行為：
（一）其基於偽造私文書、準私文書及意圖為自己不法所有、得
      利之概括犯意，先於91年3 月間某日（3 月14日前）在臺
      北市○○區○○街203 號住處，未經其夫寅○○同意及授
      權，在匯通銀行（嗣經合併為國泰世華商業銀行股份有限
      公司，下稱國泰世華銀行）大平洋SOGO百貨聯名卡申請書
      ，偽造「寅○○」署押1 枚，並登載寅○○身分證字號、
      帳單地址、住家電話、行動電話等內容而偽造寅○○名義
      之申請書，嗣寄回國泰世華銀行申請信用卡而行使之，致
      銀行承辦行員誤信為寅○○本人所申請，有穩定收入來源
      足以清償信用卡消費，同意核發卡號0000-0000-0000-000
      0 號信用卡1 張，癸○○因此詐得上開信用卡，足以生損
      害於寅○○、國泰世華銀行信用卡核發管理之正確性。取
      得信用卡後，癸○○旋於上開住處在信用卡背面上「簽名
      欄」偽造「寅○○」署押1 枚，以偽造表彰寅○○使用該
      信用卡辨識及證明之私文書，嗣持該信用卡及背面簽名欄
      偽造之私文書連續多次在如附表所示之時間，至附表編號
      1 至11號、13號、14號及16至24號所示之特約商店，佯以
      寅○○名義購買財物並刷卡消費如附表所示金額，並在簽
      帳單或信用卡授權書上偽簽如附表上開編號所示之「寅○○」署押，以偽造「寅○○」之簽帳單、信用卡授權書，
      並交予附表所示商店之服務人員以行使之，復於附表編號
      12、15所示時間，利用網際網路設備連接到特約商店遠傳
      電信股份有限公司網站，輸入「寅○○」姓名、上揭信用
      卡卡號、到期日、繳款金額等資料，繳納電信通話費用，
      表示「寅○○」承認該2 筆消費，遠傳電信股份有限公司
      得據以向國泰世華商業銀行請款，再由銀行轉向「寅○○
      」本人請款之意，而偽造該等私文書，並透過網路傳送而
      行使之，致如附表所示各該特約商便誤認癸○○為合法之
      持卡人而交付財物或同意給予財產上利益後向各商店之特
      約收單銀行請款，發卡銀行即國泰世華銀行則依循信用卡
      機制之電腦資料，誤認係寅○○本人消費而如數墊付消費
      款項，足以生損害於寅○○、如附表所示特約商店及國泰
      世華銀行之財產利益。總計癸○○刷卡消費金額為新台幣
      （下同）227,703 元（已償還180,232 元）。
（二）其又承上開不法所有、得利意圖之概括犯意，並基於違反
      動產擔保交易法之概括犯意，明知其財務狀況已不足支付
      車款，仍藉具有億和公司業務員之身分，先後多次以分期
      付款方式向福灣公司等公司購買新車再予典當借款，或將
      購得之新車轉手賣出，得款用以清償債務：
    1.其並無為客戶丁○○辦理汽車過戶之真意，而意圖為自己
      不法所有，於91年1 月間佯向丁○○表示其可以員工價向
      福灣公司代購車輛，惟必須先以其名義購買車號○○○○
      號自用小客車，俟取得汽車所有權後再轉過戶云云，致丁○○陷於錯誤，而於台北縣石門鄉海灣新城6 號住處交付
      車款約50萬元予癸○○。癸○○旋於同年月14日（起訴書
      誤植為4 日），掩飾其無資力且並無購車之真意，在臺北
      縣淡水鎮○○路39號，佯以動產擔保交易附條件買賣方式
      ，向福灣公司貸款購買總價768,979 元之上開自用小客車
      ，約定頭期款為367,239 元，尾款為411,740 元，在價金
      未付清前，標的物所有權仍為福灣公司所有，癸○○僅得
      依約占有使用，不得擅自處分，致福灣公司誤信癸○○確
      有購車真意而交付上開自用小客車予癸○○。癸○○為動
      產擔保交易之債務人，猶意圖不法利益，取得上開車輛後
      旋將質押於位在臺北市○○路292 號台新當鋪，致生損害
      於債權人福灣公司，取得質押款後，再向台新當鋪借用該
      車，轉將該車交付予丁○○，藉以取信於丁○○，但始終
      並未移轉汽車所有權，嗣癸○○僅對福灣公司繳納頭期款
      ，又未清償對台新當鋪之欠款，丁○○使用占有中之上開
      自用小客車遂遭台新當鋪拖回取償，丁○○始知受詐。
    2.癸○○再於92年10月1 日，以其所有車號○○○ 號自小
      客車，向新安產物保險股份有限公司（以下簡稱新安公司
      ）辦理動產抵押貸款25萬元，並簽訂「貸款暨動產抵押契
      約書」，約定自92年10月1 日起至95年9 月1 日止共分36
      期，每期應償還8550元，標的物應存放於被告前揭住所地
      ，嗣新安公司移轉上開債權予裕融企業股份有限公司（以
      下簡稱裕融公司）。詎癸○○為動產擔保交易之債務人，
      竟意圖為自己不法利益，擅自於92年11月間某日，在臺北
      縣板橋市某處，以上開自小客車為擔保，向不詳年籍之成
      年男子「卯○○」質押借款，嗣僅繳納前15期分期款，餘
      款均未繳納與裕融公司，致生損害於債權人裕融公司。
    3.其與成年女子庚○○需款周轉票據債務，2 人竟基於不法
      所有、得利意圖，及違反動產擔保交易法之犯意犯意聯絡
      ，並無為客戶甲○○辦理汽車過戶之真意，而於93年4 月
      間由癸○○出面向佯向甲○○表示其可以員工價向福灣公
      司代購車輛，惟必須先以其名義購買車號○○○○ 號自用
      小客車，俟取得汽車所有權後再轉過戶云云，致甲○○陷
      於錯誤，而於台北縣淡水鎮○○路○ 段405 號之1 住處交
      付車款46萬元予癸○○。癸○○即擔任保證人，推由庚○○於93年4 月29日，掩飾其等無資力且並無購車之真意，
      在臺北縣淡水鎮○○路39號，佯以動產擔保交易附條件買
      賣方式，向福灣公司貸款購買總價509,000 元之上開自用
      小客車，約定頭期款為129,000 元，餘款分24期，每期
      6,557 元，尾款為264,680 元，在價金未付清前，標的物
      所有權仍為福灣公司所有，庚○○僅得依約占有使用，不
      得擅自處分，致福灣公司誤信庚○○確有購車真意而交付
      上開自用小客車予庚○○。庚○○為動產擔保交易之債務
      人，猶意圖不法利益，取得上開車輛後旋交由癸○○質押
      於前揭台新當鋪，致生損害於債權人福灣公司，取得質押
      款後，再向台新當鋪借用該車，轉將該車交付予甲○○，
      藉以取信於甲○○，但始終並未移轉汽車所有權，嗣庚○○、癸○○未對福灣公司繳納任何款項，又未清償對台新
      當鋪之欠款，甲○○使用占有中之上開自用小客車於94
      年2 月2 日遂遭台新當鋪拖回取償，甲○○始知受詐。
    4.又利用客戶辰○○託售車號○○○○ 號中古自用小客車之
      機會，於93年7 月間，在庚○○之夫丙○○所經營位於臺
      北市○○區○○街2 段422 號之1 「祥瑞汽車商行」，向
      客戶子○○佯稱擬低價出售該車，總價675,000 元，較市
      價便宜6 、7 萬元云云，致子○○受詐而同意購車，而於
      同年7 月13日在上址交付部分車款50萬元予癸○○，約定
      其餘車款約175,000 元待該車過戶後給付，然此後癸○○
      即避不見面，拒不交車，亦不曾辦理過戶，將所得款項用
      以清償其他債務，並將該車另行出賣予中古車商。
    5.其明知戊○○（另案經臺灣基隆地方法院95年度基簡字第
      624 號簡易判決處刑）經濟窘迫，無力支付車款，竟與之
      基於意圖為自己不法所有、利益之犯意聯絡，推由戊○○
      以其名義，於93年12月27日，佯以動產擔保交易附條件買
      賣之方式，向福灣公司貸款442,642 元，購買車牌號碼○○○○○號自用小客車，並將該車設定動產擔保交易附條件
      買賣登記，約定自94年2 月7 日起至96年1 月7 日止，分
      24期給付，每月1 期，前23期每期付款8,624 元，第24期
      付款24萬4,290 元，在價金未付清之前，標的物所有權仍
      屬於福灣公司所有，戊○○僅得依約占有使用，不得擅自
      處分，致使福灣公司陷於錯誤，將上開車輛交付給戊○○
      及癸○○，詎戊○○未繳交分期款，且未依約定將上開車
      輛停放於臺北縣金山鄉○○村○○○路47號4 樓住處附近
      ，即由癸○○擅將上開車輛遷移並出質予臺北縣土城市○○路○ 段156 號之中信當鋪，致福灣公司受有損害。
    6.癸○○明知自己財務狀況已不足支付購車之貸款金額，仍
      承襲上開犯意，為向當鋪辦理抵押借款，再於93年12月27
      日、94年1 月21日，分別向福灣公司購買車號○○○○ 、
      ○○○○ 號自小客車，均簽訂附條件買賣合約，約定○○○○
      -○○ 號自用小客車部分自94年1 月起至95年11月止，每期
      應繳11,362元、○○○○ 號自用小客車部分，則自94年2
      月起至95年12月止，每期應繳13,785元，在價金未付清之
      前，標的物所有權仍屬於福灣公司所有，致使福灣公司陷
      於錯誤。癸○○為動產擔保交易之債務人，僅得依約占有
      使用，不得擅自處分，然其未繳納任何款項，於取得上開
      自用小客車後1 星期內，陸續將上開2 台自小客車分別質
      押於位在臺北市文山區某當鋪、臺北縣土城市前揭中信當
      鋪，致生損害於債權人福灣公司。
二、案經福灣公司、國泰世華銀行、裕融公司、億和公司訴由臺
    灣士林地方法院檢察署檢察官偵查起訴及移送併辦，經被告
    為有罪之陳述，本院合議庭裁定改由受命法官獨任依簡式審
    判程序審理。
   理  由
一、訊之被告癸○○坦承上開偽造私文書、詐欺及違反動產擔保
    交易法之犯行不諱，經核：
（一）犯罪事實欄（一）部分業經證人寅○○、國泰世華銀行告
      訴代理人巳○、壬○○指訴綦詳，此外，復有告訴人所提
      出之太平洋SOGO百貨聯名卡申請書原本1 紙、寅○○身分
      證影本及扣繳憑單影本各1 紙、卡號0000-0000-0000-000
      0 號信用卡93年10月7 日刷卡金額4 萬元簽帳單影本及91
      年3 月至93年10月間交易一覽表及繳款資料各1 紙、億和
      公司95年7 月12日（95）億字第20號函暨簽帳單資料1 份
      、東震股份有限公司95年7 月14日東字第000000000 號函
      暨簽帳單資料1 份、明台產物保險公司95年7 月13日明財
      管字第950340號函暨簽帳單資料1 份、第一產物保險公司
      95年7 月14日一產管字第950578號函暨簽帳單資料1 份、
      大眾電信公司92年7 月20日95眾總字第47號函暨91年至93
      年間簽帳單資料1 份、遠傳電訊公司95年8 月4 日遠傳（
      業服）字第0000000000號函1 紙、財團法人聯合信用卡處
      理中心（95）聯卡會計字第330 號函1 紙在卷為憑。被告
      癸○○雖曾一度否認上開犯行，辯稱申辦信用卡係經其夫
      寅○○同意，目的係為換取贈品及支付家庭開銷之用云云
      ，惟查，此不僅為證人寅○○所否認，且徵諸前揭91年3
      月至93年10月間交易一欄表所示，被告刷卡消費項目殆與
      汽車買賣相關，核均屬被告擔任汽車銷售業務員業務上之
      所需，所辯申辦信用卡係供家用云云，自無可採，另參酌
      被告犯罪事實欄（二）所載利用擔任汽車銷售業務員之便
      行詐欺之事實，被告在外債信不佳，以其夫名義申辦信用
      卡以便汽車銷售資金周轉，確有隱瞞其夫之必要，被告於
      審理中自白未經其夫同意申辦信用卡，並以該卡刷卡消費
      等情，堪認與事實相符。
（二）犯罪事實欄（二）1 部分，業據告訴人福灣公司代理人午
      ○○、未○○指述，並經證人丁○○、證人丑○○即台新
      當鋪負責人證述綦詳，復有車牌號碼○○○○ 號自小客車
      之附條件買賣合約影本、動產擔保交易登記證明書影本各
      1 份、付款明細1 紙在卷為憑；犯罪事實欄（二）2 部分
      ，則經裕融公司告訴代理人乙○○指述，並有車牌號碼
      ○○○○○號自小客車貸款暨動產抵押契約書影本、動產擔
      保交易登記證明書影本、動產擔保交易移轉契約書影本各
      1 份及裕融公司委外訪視報告書1 紙影本、催收記錄歷史
      資料查詢影本1 份、存證信函1 份附卷可稽；犯罪事實欄
      （二）3 部分，則據告訴人福灣公司代理人午○○、未○○指述，並經證人甲○○、證人丑○○即台新當鋪負責人
      證述綦詳，另有卷附車牌號碼號○○○○ 自小客車之附條
      件買賣合約影本、動產擔保交易登記證明書影本各1 份、
      付款明細1 紙足稽；犯罪事實欄（二）4 部分，經億和公
      司告訴代理人辛○○、證人子○○指述明確，並有億和公
      司引擎號碼○○○○ 號自小客車訂購合約書影本1 紙、客
      戶資料查詢影本1 紙、維修車歷資料1 份附卷可憑；犯罪
      事實欄（二）5 部分，則經福灣公司告訴代理人乙○○指
      訴，共犯戊○○及證人申○○即中信當鋪負責人於台灣基
      隆地方法院於該院95年度基簡字第624 號刑事案件中分別
      供證上情在案，另有車牌號碼○○○○ 號自小客車之附條
      件買賣合約影本及動產擔保交易登記證明書影本各1 份、
      戊○○身分證影本及車牌號碼○○○○號自小客車行照影
      本1 紙、汽車買賣合約書影本1 紙、汽（機）車過戶申請
      登記書影本及委託切結書影本1 紙、汽車使用權利書影本
      1 紙在卷可稽；犯罪事實欄（二）6 部分，業據福灣公司
      告訴代理人午○○、未○○指述明確，復有車牌號碼○○○○ 號、○○○○ 號自小客車之附條件買賣合約影本及動
      產擔保交易登記證明書影本各1 份、付款明細1 紙在卷可
      證；綜上證據亦均與被告自白相符。
    承上而論，本件事證明確，犯行洵堪認定。
二、查被告行為後，刑法業於94年2 月2 日修正公布，並於95
    年7 月1 日起施行，其中第56條關於連續犯之規定已刪除，
    並修正第2 條、第33條、第41條、第55條等規定。按行為後
    法律有變更者，適用行為時之法律，但行為後之法律有利於
    行為人者，適用最有利於行為人之法律，修正後刑法第2 條
    第1 項定有明文。此條規定係規範行為後法律變更所生新舊
    法律比較適用之準據法，本身尚無新舊法比較之問題，於新
    法施行後，應一律適用新法第2 條第1 項之規定，為「從舊
    從輕」之比較，先予敘明。再按本次法律變更，比較時應就
    罪刑有關之共犯、未遂犯、想像競合犯、牽連犯、連續犯、
    結合犯，以及累犯加重、自首減輕暨其他法定加減原因（如
    身分加減）與加減例等一切情形，綜其全部罪刑之結果而為
    比較（最高法院95年5 月23日95年度第8 次刑庭會議決議參
    照），合先敘明。以下茲就上開刑罰法律修正之規定及原則
    ，論述被告本案中適用刑法之準則。經核：
（一）刑法第216 條、第210 條行使偽造私文書罪、第339 條第
      1 項、第2 項詐欺罪、動產擔保交易法第38條，其法定刑
      有關罰金罰金刑部分所得處之最高刑度，新舊法並無不同
      。但修正後刑法第33條第5 款將罰金刑定為「新臺幣1千
      元以上，以百元計算之」，則修正後上開條文所得科處之
      罰金刑最低均為新臺幣1 千元，而依被告行為時之刑罰法
      律，即修正前刑法第33條第5 款規定之罰金最低額1 元計
      算，前開各罪之罰金刑最低均為銀元1 元，換算為新臺幣
      後，最低額僅新臺幣3 元。比較修正前、後之刑罰法律，
      自以修正前之法律較有利於被告。
（二）刑法第55條關於牽連犯之規定及第56條連續犯之規定業經
      刪除，於新法施行後，被告等於舊法應論以牽連犯、連續
      犯之數犯罪行為，應予分論併罰。此條刪除雖非犯罪構成
      要件之變更，然顯已影響行為人刑罰之法律效果，自屬法
      律有變更，依新法第2 條第1 項規定，比較新、舊法結果
      ，仍應適用較有利於被告之舊法論以牽連犯、連續犯。至
      於刑法第55條（牽連犯部分業經刪除）關於想像競合犯之
      規定，新法增列但書「不得科以較輕罪名所定最輕本刑以
      下之刑」，係科刑之限制，為法理之明文化，非屬法律之
      變更，自無新舊法比較之問題。
（三）刑法第28條關於共犯之規定，由原條文：「二人以上共同
      實施犯罪之行為者，皆為正犯」，修正為：「二人以上共
      同實行犯罪之行為者，皆為正犯」，揆諸本條之修正理由
      係為釐清陰謀共同正犯、預備共同正犯、共謀共同正犯是
      否合乎本條規定之正犯要件，而本案被告對於所涉及之犯
      行，均有實行之行為，屬實行犯罪行為之正犯，則適用舊
      法第28條規定論擬，對被告並無不利。惟刑法第31條第1
      項對於因身分而成立之共犯，舊法規定：「因身分或其他
      特定關係成立之罪，其共同實施或教唆幫助者，雖無特定
      規定，仍以共犯論」，新法則加註但書「得減輕其刑」。
      而被告並非上述犯罪事實（二）3 、5 所示各該動產擔保
      交易契約之債務人，其與具有該身分之庚○○、戊○○共
      犯該罪，不論依修正前、後刑法第31條第1 項規定，均成
      立共同正犯，然新法得減輕其刑，舊法則無此規定，應認
      適用新法較有利於被告。
（四）綜上法律修正前、後之比較，除刑法第31條第1 項關於身
      分共犯之規定以修正後者較有利於被告外，餘者均以修正
      前較有利於被告，或適用修正後規定並未較有利於被告。
      而被告雖非上述犯罪事實（二）3 、5 所示各該動產擔保
      交易契約之債務人，然其分別與具有該身分之庚○○、戊○○共犯該罪，於各該犯罪中，均居於主導之地位，縱以
      修正後刑新法第31條第1 項而論，實不具減輕其刑之情節
      ，核無該條項但書之適用，是綜合上開被告適用新舊刑法
      各項法定加減原因情形後，並依修正後刑法第2 條第1 項
      之「從舊從輕」原則，仍應整體適用修正前之相關刑罰法
      律，對被告較為有利，自應適用修正前刑法相關規定及罰
      金罰鍰提高標準條例第1 條前段。
三、核被告犯罪事實（一）所載行使偽造私文書（寅○○名義之
    信用卡申請書、信用卡授權書、簽帳單、信用卡背面簽名欄
    ）行為，係犯刑法第216 條、第210 條行使偽造私文書罪；
    而以電磁紀錄，藉電腦之處理所顯示之聲音、影像或符號，
    足以為表示其用意之證明者，亦以文書論，刑法第220 條第
    2 項定有明文，被告利用網際網路設備連結至附表編號12
    、15所示遠傳電信股份有限公司之網站，輸入被害人「寅○○」姓名及信用卡資料，偽造不實之線上刷卡繳費單，係表
    示持卡人向該網站刷卡繳費，顯屬上開條文所規範之準私文
    書，所為係犯刑法第216 條、第220 條第2 項、第210 條之
    行使偽造準私文書罪，其利用網際網路設備連結至附表編號
    12 、15 所示遠傳電信股份有限公司之網站，偽造不實之寅
    ○○線上刷卡繳費單，致使遠傳電信股份有限公司誤認寅○○刷卡為被告代繳通信費用，被告因而或得清償債務之利益
    ，核犯同法第339 條第2 項詐欺得利罪，公訴人指該部分犯
    行係涉犯犯刑法第339 條第1 項詐欺取財罪嫌，顯係誤認被
    告以該詐欺行為向特約商店獲得現實財物，起訴法條容有違
    誤，應予變更。又其偽以寅○○名義向申請核發信用卡，並
    偽以寅○○名義簽單刷卡，致特約商店誤認為寅○○本人消
    費而給付財物之行為，均係犯刑法第339 條第1 項詐欺取財
    罪，然其偽以寅○○名義刷卡，令各該特約商店得向收單銀
    行請款，發卡銀行依循信用卡機制之電腦資料，誤認係寅○○本人消費而如數墊付消費款項，則另犯刑法第339 條第2
    項詐欺得利罪。被告利用發卡銀行之錯誤，自該銀行處所獲
    得者，並非現實之財物，而係墊付消費款之不法利益，是公
    訴人就被告此部分行為求論以刑法第339 條第1 項詐欺取財
    罪，尚有未洽，起訴法條應予變更。其於所偽造之私文書上
    偽造署押，為偽造私文書之部分行為，而偽造私文書之低度
    行為復為行使之高度所吸收，均不另論罪。其以一盜刷信用
    卡之行為，使特約商店陷於錯誤而交付財物，並使發卡銀行
    依循信用卡電腦資料如數墊付消費款項，被告因而得利，為
    一行為觸犯數罪名，為想像競合犯，從一情節較重者論以刑
    法第339 條第1 項詐欺取財罪。至於被告犯罪事實（二）所
    載詐欺福灣公司以取車、詐欺丁○○、甲○○、子○○以取
    現金之行為，核犯刑法第339 條第1 項詐欺取財罪；其為動
    產擔保債務人，意圖為自己不法利益，將標的物遷移、出質
    ，致生損害於債權人福灣公司、裕融公司之行為，另犯動產
    擔保交易法第38條之罪。被告就犯罪事實（二）3 、5 所示
    之詐欺取財、違反動產擔保交易法之犯行，分別與庚○○、
    戊○○有犯意聯絡、行為分擔，均為共同正犯。又動產擔保
    交易法第38條之罪係基於動產擔保交易債務人身分所成立之
    罪，被告雖非犯罪事實（二）3 、5 所示各該動產擔保交易
    契約之債務人，但其與具有該身分之庚○○、戊○○共犯該
    罪，依修正前刑法第31條第1 項規定，亦成立共同正犯。被
    告犯罪事實（一）、（二）所載各該多次行使偽造私文書、
    準私文書、詐欺取財、詐欺得利、違反動產擔保交易法之犯
    行，各時間緊接、手段相似，顯係基於概括之犯意，多次觸
    犯犯罪構成要件相同之罪名，均應論以連續犯一罪（行使偽
    造私文書及準私文書部分，論以連續行使偽造私文書一罪）
    ，並加重其刑。又被告犯罪事實（一）所犯偽造私文書、詐
    欺取財、詐欺得利罪間有牽連關係，犯罪事實（二）所犯詐
    欺取財、違反動產擔保交易法間有牽連關係，而犯罪事實（
    一）、（二）間詐欺取財罪復有連續關係，是其所犯上開數
    罪間，應從一重論以連續行使偽造私文書罪。至於被告所犯
    犯罪事實（二）中1 、3 、4 、5 所示詐欺及違反動產擔保
    交易法犯行（犯罪事實（二）1 部分限於詐欺丁○○犯行部
    分）雖未據公訴人於起訴書內指述，然此部分犯行與所起訴
    者既有連續犯、牽連犯裁判上一罪關係，基於審判不可分原
    則，本院自得併予審理，附此敘明。爰審酌被告因自身投資
    房地產失敗，而長期多次行詐，藉以取得資金周轉，所得數
    百萬元之譜，惡性非輕，犯後又未能如數賠償被害人損失，
    實屬不該，惟念其前不曾犯罪經法院科刑，有臺灣高等法院
    被告前案紀錄表在卷可查，顯見素行尚佳，目前又與配偶寅
    ○○已離異，須撫養年邁之母親及3 名未成年子女，並患有
    焦慮憂鬱症，有被告之戶籍謄本2 紙、協議筆錄影本1 紙、
    培靈醫院診斷證明書影本1 紙在卷可憑，情狀堪憐之處等一
    切情狀，量處如主文所示之主刑。又被告偽造之匯通銀行太
    平洋SOGO百貨聯名卡申請書上偽造之「寅○○」署押1 枚、
    卡號0000-0000-0000-0000 號信用卡簽名欄上偽造之「寅○○」署押1 枚及如附表編號1 、2 、4 、6 、8 、9 、10、
    11、13、14、16、17、18、19、20、21、23、24所示偽造之
    簽帳單、授權書上偽造之「寅○○」計25枚（各該偽造私文
    書上偽造署押數量詳如附表所示）沒收之。至於附表編號3
    、5 、7 、22所示偽造之「寅○○」署押，因該署押所附著
    之偽造簽帳單均已逾保存期限，業已滅失，無從宣告沒收，
    而附表編號12、15所示之盜刷信用卡之犯行，係利用網際網
    路為之，未有偽造署押之行為，當亦無從為沒收之宣告，併
    此敘明。
四、退併辦部分：
（一）移送併辦意旨另稱：
    1.被告於93年12月間，向戊○○佯稱：公司有舊車換新車活
      動，致使戊○○陷於錯誤，遂購買車號：○○○○ 號自小
      客車，並簽訂附條件買賣契約書，詎被告於領得車輛後，
      持新領牌照登記書等資料，將上開自小客車質押典當，因
      認被告涉有刑法第339 條第1 項詐欺取財罪嫌，與本案前
      揭論科者有裁判上一罪關係（94年度偵字第9191號移送併
      辦部分）。
    2.被告明知財務狀況不佳，於94年1 月間，以自己名義向億
      和公司，購得引擎號碼：00000000C 自小客車，並積欠車
      款9978元未繳，因認被告涉有刑法第339 條第1 項詐欺取
      財罪嫌，與本案前揭論科者有裁判上一罪關係（94年度偵
      字第9191號移送併辦部分）。
    3.被告明知庚○○所保管發票人係丙○○及祥瑞汽車商行之
      支票，須經丙○○同意始得簽發，竟未徵得同意，由庚○○將支票及印鑑交予被告，並自91年12月間起至94年1 月
      12日止，由被告填寫金額、簽發支票共149 張，金額共計
      437 萬104 元。因認被告涉有刑法第201 條偽造有價證券
      罪嫌、同法第339 條第1 項詐欺取財罪嫌，與本案前揭論
      科者有裁判上一罪關係（94年度偵字第9295號移送併辦部
      分）。
    4.被告明知客戶戊○○託售之車號○○○○號自小客車，係
      以動產擔保交易附條件買賣方式向福灣公司辦理貸款之車
      輛，尚有貸款40餘萬元未清償，因缺錢孔急，且無意為購
      買該車者辦理過戶，竟意圖為自己不法所有，於93年12
      月間，向己○○佯稱：車款總價為43萬元，僅需付33萬元
      即可辦理過戶並交車，餘款10萬待過戶後再給付即可，致
      己○○陷於錯誤，分別於93年12月22日、93年12月23日各
      匯18萬、15萬元至被告所有之華南商業銀行北投分行第
      000000000 號帳戶，被告得款後即將之花用殆盡。因認被
      告涉有刑法第339 條第1 項詐欺取財罪嫌，與本案前揭論
      科者有裁判上一罪關係（95年度偵緝字第67號移送併辦部
      分）。
（二）惟查：
    1.移送併辦意旨1部分：
      此部分併辦意旨所載犯行，不僅為被告所堅決否認，辯稱
      ：伊與戊○○均經濟窘迫，迫不得已始推由戊○○佯以動
      產擔保交易附條件買賣之方式，向福灣公司購買車牌號碼
      ○○○○號自用小客車，取得該車後旋將該車出質予中信
      當鋪，得款朋分等語，且證人戊○○於台灣基隆地方法院
      檢察署94年度他字第288 號案件中以被告身分亦自承確與
      被告共同向福灣公司詐車以向當鋪質押取款等情在卷（詳
      見該偵查卷第36頁），其犯行並經台灣基隆地方法院以95
      年度基簡字第624 號刑事判決判處有期徒刑5 月確定，有
      卷附該判決影本為憑，是被告雖有與戊○○共同對福灣公
      司行詐之事實（即本判決犯罪事實欄（二）5 所載），但
      並不曾詐欺戊○○，至為明確，併案意旨稱被告詐騙戊○○簽訂購車契約云云，與事實顯有未符，難認與本案論科
      詐欺犯行部分有何裁判上一罪關係，求為併案判決，尚有
      不合。
    2.移送併辦意旨2部分：
      訊之被告堅決否認有移送併辦意旨2 之犯行，並稱向億和
      公司購得之引擎號碼00000000C 自小客車，車款已全數付
      清，僅保費9978元未繳，實無任何詐欺之意等語。經查，
      刑法第339 條第1 項詐欺罪之成立，以意圖為自己或第三
      人不法之所有，以詐術使人將本人或第三人之物交付為要
      件，所謂以詐術使人交付，必須被詐欺人因其詐術而陷於
      錯誤，若其所用方法，不能認為詐術，亦不致使人陷於錯
      誤，即不構成該罪，最高法院著有46年臺上字第260 號判
      例可資參照。另因刑法第339 條之詐欺罪，係以行為人於
      客觀上施用詐術使人陷於錯誤，並於行為之初，即已意圖
      為不法之所有或意圖得財產上之不法利益，為其構成要件
      。又債務人於債之關係成立後，如有債務不履行之情形，
      在一般社會經驗上可能之原因甚多，縱令出於惡意而有遲
      延給付或不為給付之情事，苟無足以證明其債之關係發生
      時自始故意藉此從事財產犯罪之積極證據，根據刑事訴訟
      法第154 條第2 項之規定，仍不得僅以債信違反之客觀事
      態，推定債務人自始有詐欺取財之犯意。本件併辦意旨雖
      稱被告詐騙億和公司，惟並未具體說明其行詐之手段，而
      參諸前揭本院論科之犯罪事實所載，被告於94年1 月間固
      然財務狀況不佳，但就被告就該引擎號碼00000000C 號汽
      車價款繳納情況以觀，高達779,000 元之價款，殆已付清
      ，僅餘保費3,000 元、辦牌費6,978 元未繳，此有告訴人
      億和公司刑事補充說明書及系爭車輛訂購合約書在卷（參
      見94年度偵字第9191號卷第97頁、第109 頁）為憑，苟被
      告意圖詐欺該輛自用小客車，實無繳納全數車款之理，尚
      難僅以若干小額保費、辦牌費未清，遽認被告自始有詐欺
      取財之犯意，此部分應認屬單純債務不履行之情形，非得
      繩以被告詐欺取財罪名，併案意旨認與本案論科者有裁判
      上一罪關係，亦非得當，應退回由檢察署另行偵處。
    3.移送併辦意旨3部分：
      按犯罪事實應依證據認定之，無證據不得認定其犯罪事實
      刑事訟訴法第154 條第2 項定有明文。又認定犯罪事實所
      憑之證據，無論直接或間接證據，其為訴訟上之證明，須
      達於通常一般之人均不致有所懷疑，而得確信其為真實之
      程度者，始得據為有罪之認定，倘其證明尚未達到此一程
      度，而有合理之懷疑存在時，尚難為有罪之認定基礎，最
      高法院76年臺上字第4986號著有判例可資參照。又告訴人
      之告訴，係以使被告受刑事訴追為目的，是其陳述是否與
      事實相符，仍應調查其他證據以資審認，最高法院30年上
      字第81 6號、40年台上字第86號、52年度臺上字第1300號
      分別著有判例可資參照。本件移送意旨指被告涉有移送併
      辦意旨3 所述偽造有價證券、詐欺犯嫌，依卷內資料所示
      ，應係告訴人丙○○、證人庚○○之指述為憑（併案意旨
      書內並未敘明此部分犯嫌所引用之證據），雖非無據，然
      訊之被告堅決否認上開犯嫌，辯稱：告訴人丙○○與證人
      庚○○為夫妻，告訴人丙○○為祥瑞汽車商行之負責人，
      證人庚○○則掌管該商行之會計，伊與證人庚○○資金時
      有往來，互相支借，伊亦常介紹修車客戶予祥瑞汽車商行
      ，使用丙○○即祥瑞汽車商行之支票對外周轉，雖係伊與
      證人庚○○共同為之，然此應為證人丙○○所明知等語。
      經查，證人丙○○、庚○○於本院審理中雖一致證陳：證
      人丙○○為祥瑞汽車商行之負責人，該商行之支票由證人
      庚○○保管，被告明知證人庚○○未經證人丙○○同意，
      而擅自與證人庚○○共同以祥瑞汽車商行名義對外簽發支
      票等節，而證人丙○○並稱：「祥瑞汽車商行之支票係充
      為該商行與汽車材料行生意往來所用，由伊妻庚○○保管
      ，印鑑章則放在商行內，商行每月結算時，由伊核對材料
      行帳單後，再由庚○○開支票，並由伊將支票轉交材料行
      。庚○○自91年起擅將支票、印章交由被告行使，自93年
      底間共開出149 張支票，伊均不知情。迄93年12月底突然
      有人持票至伊商行索取票款，伊始知支票遭盜用。而被告
      與證人庚○○自91年起即過從甚密，被告幾乎每星期前往
      祥瑞汽車商行4 、5 次」云云；證人庚○○則稱：「祥瑞
      汽車商行支票、印章均由伊保管，91年間因商行業務需金
      錢周轉，伊曾向被告借錢，但唯恐其夫丙○○生氣，未敢
      告知，嗣被告告知（億和）公司規定不能用自己的票去支
      付客戶的保險費，才開始向伊借票。剛開始時，均由伊將
      支票開票完成始交付被告，嗣後被告告知須票周轉，伊於
      93 年10 月左右，即將空白支票及印章均交付被告，由其
      自行填寫。自始自終，伊與被告使用祥瑞汽車商行支票均
      未告知丙○○，期間雖有被告與伊盜用之支票到期來不及
      軋票，銀行曾打電話向丙○○詢問，然均由伊向丙○○搪
      塞」云云（該2 證人證詞均詳見本院95年6 月2 日審判筆
      錄），然細繹上開2 人證詞實有若干啟人疑竇之處，蓋祥
      瑞汽車商行支票既係供該商行每月與材料行結算費用之所
      需，何以遭盜用長達3 年期間、張數高達149 張，期間，
      銀行尚且曾打電話向證人丙○○詢問支票存款不足事宜，
      祥瑞汽車商行負責人即證人丙○○就支票遭盜用乙節，竟
      毫無所悉？何況，被告與證人庚○○間資金周轉，始於證
      人庚○○向被告借錢充為祥瑞汽車商行所用，而被告與證
      人庚○○自91年起即過從甚密，被告幾乎每星期前往祥瑞
      汽車商行4 、5 次，就卷證資料顯示，被告銷售汽車之交
      易多有在祥瑞汽車商行進行者（如犯罪事實二4 所示），
      而被告詐欺及違反動產擔保交易法之行為亦有與證人庚○○共同為之者（如犯罪事實二3 所載），凡此莫不顯示被
      告與祥瑞汽車商行資金往來密切，證人丙○○既為祥瑞汽
      車商行之負責人，又為證人庚○○之夫，就證人庚○○為
      上開商行利益而向被告借款周轉，嗣以該商行支票還款等
      情，豈能委為不知？衡諸常情，證人丙○○即祥瑞汽車商
      行支票發生跳票事件，苟上開支票係由其妻庚○○所盜用
      ，俟票據債務人上門追索債務，證人丙○○始知情，基於
      夫妻之情，證人丙○○仍應思籌措之計，與妻共度難關，
      然其等竟捨此途不為，逕由其妻庚○○出面向警方自首最
      輕本刑有期徒刑3 年以上之重罪（以上參閱本院95年度訴
      字第25號庚○○偽造有價證券卷證資料可悉，證人丙○○
      、庚○○目前並已離婚，而證人庚○○因自首而減輕其刑
      為有期徒刑2 年，緩刑4 年確定），證人酉○○並擔任告
      訴人，追訴證人庚○○及本案被告，一再表稱對於所經營
      之祥瑞汽車商行支票之簽發毫無所悉云云，其等是否利用
      法律程序，徹底切割上開支票債務與證人丙○○間之關係
      ，又藉自首以邀輕典，原已不無可疑。縱認證人酉○○確
      實不知證人庚○○盜取其支票、印鑑交由被告使用，以台
      灣社會人情標準，被告因證人庚○○與丙○○為夫妻，2
      人共同經營祥瑞汽車商行，該商行支票、印鑑又均由證人
      庚○○保管，因認2 者具有表見代理之關係，信賴證人庚○○曾經證人酉○○授權代祥瑞汽車商行開立支票，亦非
      無由，其稱在認知上，證人丙○○明知伊與證人庚○○使
      用祥瑞汽車商行之支票等情，實可採信。綜上，依卷存證
      據，告訴人之告訴與證人證詞固然相符，然仍有合理懷疑
      存在，並未達於通常一般之人均不致有所懷疑，而得確信
      其為真實之程度，無從為被告與證人庚○○共同涉犯詐欺
      、偽造有價證券等罪之認定，本院非得遽認此與本案所論
      科者有裁判上一罪關係，應退回偵查機關另行偵處。
    4.移送併辦意旨4部分：
      訊之被告固不否認於93年12月間向證人己○○兜售車號○○○○ 號自用小客車，並向證人己○○取得價款33萬元，
      但未依約如期將上開車輛辦理過戶之事實，但稱上開車號
      ○○○○ 號自用小客車原係戊○○向福灣公司以動產擔保
      交易方式購得，因戊○○無力繼續給付分期車款，乃託伊
      對外銷售，伊向證人己○○兜售該車時，並無任何詐欺之
      意圖，只是取得證人己○○取得價款時，暫予挪用，該車
      嗣後亦由證人己○○取得等情在卷，此並有經核與證人己○○所稱伊明知該車係因前手無力支付貸款而託售，事後
      伊業已取得上開車輛所有權等語並無不合，可認被告自白
      犯罪情節與事實相符。惟依被告上開自白所陳犯罪情節，
      其所涉犯者乃刑法第335 條第1 項侵占罪嫌，而非同法第
      339 條第1 項詐欺取財罪，併案意旨指稱被告上開犯行與
      本案論科之詐欺取財罪嫌有連續犯裁判上一罪關係，尚有
      誤會，應退回檢察署另行偵查。
據上論斷，應依刑事訴訟法第273 條之1 第1 項、第299 條第1
項前段、第300 條，動產擔保交易法第38條，刑法第11條前段、
第2 條第1 項前段、第216 條、第210 條、第220 條第2 項、第
339 條第1 項、第2 項、第219 條，修正前刑法第28條、第31條
第1項 、第56條、第55條，罰金罰鍰提高標準條例第1 條前段，
判決如主文。
本案經檢察官曾勁元到庭執行職務
中　　華　　民　　國　　96　　年　　5 　　月　　1 　　日
　　　　　　　　　刑事第7庭法　官   楊得君
以上正本證明與原本無異。
如不服本判決，應於判決送達後10日內，向本院提起上訴。
                           書記官   吳尚文
中　　華　　民　　國　　96　　年　　5 　　月　　3 　　日
附錄論罪科刑法條
動產擔保交易法第38條
   動產擔保交易之債務人，意圖不法之利益，將標的物遷移、出賣
   、出質、移轉、抵押或為其他處分，致生損害於債權人者，處3
   年以下有期徒刑、拘役或科或併科6000元以下之罰金。
刑法第210條
   偽造、變造私文書，足以生損害於公眾或他人者，處5年以下有
   期徒刑。
刑法第216條
   行使第210條至第215條之文書者，依偽造、變造文書或登載不實
   事項或使登載不實事項之規定處斷。
刑法第339條
   意圖為自己或第三人不法之所有，以詐術使人將本人或第三人之
   物交付者，處5年以下有期徒刑、拘役或科或併科1千元以下罰金
   。
   以前項方法得財產上不法之利益或使第三人得之者，亦同。
   前二項之未遂犯罰之。
附表：
┌──────┬──┬────┬───────┬────┬─────┐
│盜刷之信用卡│編號│消費時間│特約商店名稱及│刷卡金額│ 應沒收之 │
│            │    │        │地          址│ （元） │ 偽造署押 │
├──────┼──┼────┼───────┼────┼─────┤
│            │1   │91.3.30 │億和汽車股份有│  20,000│信用卡簽帳│
│            │    │        │限公司/ 臺北市│        │單上偽簽「│
│            │    │        │中山區○○○路│        │寅○○」署│
│            │    │        │3段4號1樓     │        │押1 枚（此│
│            │    │        │              │        │為電子簽單│
│            │    │        │              │        │，僅商店存│
│            │    │        │              │        │根聯需由持│
│            │    │        │              │        │卡人簽名，│
│            │    │        │              │        │持本人存根│
│            │    │        │              │        │聯則無簽名│
│            │    │        │              │        │之複寫）。│
│            ├──┼────┼───────┼────┼─────┤
│            │2   │91.4.16 │東震有限公司/ │   8,400│信用卡授權│
│            │    │        │○○○○○○○│        │書上偽簽「│
│            │    │        │○○○○○   │        │寅○○」署│
│            │    │        │              │        │押1 枚（此│
│            │    │        │              │        │為持卡人因│
│            │    │        │              │        │無法親自至│
│            │    │        │              │        │東震公司刷│
│            │    │        │              │        │卡消費，該│
│            │    │        │              │        │公司特立此│
│            │    │        │              │        │授權書同意│
│            │    │        │              │        │以信用卡支│
│            │    │        │              │        │付帳款）。│
│            ├──┼────┼───────┼────┼─────┤
│            │3   │91.6.10 │明台產物保險公│   2,362│本件由經銷│
│            │    │        │司/ 臺北市大安│        │商送件，使│
│            │    │        │區○○路○段1號│        │用經銷商使│
│            │    │        │              │        │用之一式五│
│            │    │        │              │        │聯之簽帳單│
│            │    │        │              │        │，用偽簽「│
│            │    │        │              │        │寅○○」署│
│            │    │        │              │        │押5 枚，但│
│            │    │        │              │        │簽帳單已逾│
│            │    │        │              │        │商店保存期│
│            │    │        │              │        │限，業已滅│
│            │    │        │              │        │失，無從為│
│            │    │        │              │        │沒收諭知。│
│            ├──┼────┼───────┼────┼─────┤
│            │4   │91.6.10 │億和汽車股份有│  30,000│信用卡簽帳│
│            │    │        │限公司/ 臺北市│        │單上偽簽「│
│            │    │        │中山區○○○路│        │寅○○」署│
│            │    │        │3段4號1       │        │押1 枚（此│
│            │    │        │              │        │為電子簽單│
│            │    │        │              │        │，僅商店存│
│            │    │        │              │        │根聯需由持│
│            │    │        │              │        │卡人簽名，│
│            │    │        │              │        │持本人存根│
│            │    │        │              │        │聯則無簽名│
│            │    │        │              │        │之複寫）。│
│            ├──┼────┼───────┼────┼─────┤
│            │5   │91.9.27 │億和汽車股份有│      21│本件由經銷│
│            │    │        │限公司/ 臺北市│        │商送件，使│
│            │    │        │中山區○○○路│        │用經銷商使│
│            │    │        │3段4號1樓     │        │用之一式五│
│            │    │        │              │        │聯之簽帳單│
│            │    │        │              │        │，用偽簽「│
│            │    │        │              │        │寅○○」署│
│            │    │        │              │        │押5 枚，但│
│            │    │        │              │        │簽帳單已逾│
│            │    │        │              │        │商店保存期│
│            │    │        │              │        │限，業已滅│
│            │    │        │              │        │失，無從為│
│            │    │        │              │        │沒收諭知。│
│            ├──┼────┼───────┼────┼─────┤
│            │6   │91.7.27 │億和汽車股份有│  21,000│信用卡簽帳│
│            │    │        │限公司/ 臺北市│        │單上偽簽「│
│            │    │        │中山區○○○路│        │寅○○」署│
│            │    │        │3段4號1樓     │        │押1 枚（此│
│            │    │        │              │        │為電子簽單│
│            │    │        │              │        │，僅商店存│
│            │    │        │              │        │根聯需由持│
│            │    │        │              │        │卡人簽名，│
│            │    │        │              │        │持本人存根│
│            │    │        │              │        │聯則無簽名│
│            │    │        │              │        │之複寫）  │
│            ├──┼────┼───────┼────┼─────┤
│            │7   │91.10.3 │億和汽車股份有│  20,000│本件由經銷│
│            │    │        │限公司/ 臺北市│        │商送件，使│
│            │    │        │中山區○○○路│        │用經銷商使│
│            │    │        │3段4號1樓     │        │用之一式五│
│            │    │        │              │        │聯之簽帳單│
│            │    │        │              │        │，用偽簽「│
│            │    │        │              │        │寅○○」署│
│            │    │        │              │        │押5 枚，但│
│            │    │        │              │        │簽帳單已逾│
│            │    │        │              │        │商店保存期│
│            │    │        │              │        │限，業已滅│
│            │    │        │              │        │失，無從為│
│            │    │        │              │        │沒收諭知。│
│            ├──┼────┼───────┼────┼─────┤
│            │8   │92.3.27 │東震有限公司/ │  19,425│信用卡授權│
│            │    │        │○○○○○○○│        │書上偽簽「│
│            │    │        │○○○○○   │        │寅○○」署│
│            │    │        │              │        │押1 枚（此│
│            │    │        │              │        │為持卡人因│
│            │    │        │              │        │無法親自至│
│            │    │        │              │        │東震公司刷│
│            │    │        │              │        │卡消費，特│
│            │    │        │              │        │立此授權書│
│            │    │        │              │        │同意以信用│
│            │    │        │              │        │卡支付該帳│
│            │    │        │              │        │款）。    │
│            ├──┼────┼───────┼────┼─────┤
│            │9   │92.6.30 │第一產物保險/ │   1,732│信用卡簽帳│
│            │    │        │臺北市○○○路│        │單上偽簽「│
│            │    │        │1段54號       │        │寅○○」署│
│            │    │        │              │        │押2 枚（此│
│            │    │        │              │        │簽帳單為二│
│            │    │        │              │        │聯式可複寫│
│            │    │        │              │        │）。      │
│            ├──┼────┼───────┼────┼─────┤
│            │10  │92.6.30 │第一產物保險/ │   6,368│信用卡簽帳│
│            │    │        │臺北市○○○路│        │單上偽簽「│
│            │    │        │1段54號       │        │寅○○」署│
│            │    │        │              │        │押2 枚（此│
│            │    │        │              │        │簽帳單為二│
│            │    │        │              │        │聯式可複寫│
│            │    │        │              │        │）。      │
│            ├──┼────┼───────┼────┼─────┤
│            │11  │92.10.15│大眾電信股份有│   1,492│信用卡簽帳│
│            │    │        │限公司/ 臺北市│        │單上偽簽「│
│            │    │        │中山區○○○路│        │寅○○」署│
│            │    │        │1段80號4樓    │        │押1 枚（此│
│            │    │        │              │        │為電子簽單│
│            │    │        │              │        │，僅商店存│
│            │    │        │              │        │根聯需由持│
│            │    │        │              │        │卡人簽名，│
│            │    │        │              │        │持本人存根│
│            │    │        │              │        │聯則無簽名│
│            │    │        │              │        │之複寫）。│
│            ├──┼────┼───────┼────┼─────┤
│            │12  │92.10.15│遠傳電信費用/ │     493│利用網路刷│
│            │    │        │○○○○○○○│        │卡，無留存│
│            │    │        │○○○○○○○│        │之署押。  │
│            │    │        │○○          │        │          │
│            ├──┼────┼───────┼────┼─────┤
│            │13  │92.11.18│大眾電信股份有│   1,492│信用卡簽帳│
│            │    │        │限公司/ 臺北市│        │單上偽簽「│
│            │    │        │中山區○○○路│        │寅○○」署│
│            │    │        │1段80號4樓    │        │押1 枚（此│
│            │    │        │              │        │為電子簽單│
│            │    │        │              │        │，僅商店存│
│            │    │        │              │        │根聯需由持│
│            │    │        │              │        │卡人簽名，│
│            │    │        │              │        │持本人存根│
│            │    │        │              │        │聯則無簽名│
│            │    │        │              │        │之複寫）  │
│            ├──┼────┼───────┼────┼─────┤
│            │14  │92.12.16│大眾電信股份有│   2,038│信用卡簽帳│
│            │    │        │限公司/ 臺北市│        │單上偽簽「│
│            │    │        │中山區○○○路│        │寅○○」署│
│            │    │        │1段80號4樓    │        │押1 枚（此│
│            │    │        │              │        │為電子簽單│
│            │    │        │              │        │，僅商店存│
│            │    │        │              │        │根聯需由持│
│            │    │        │              │        │卡人簽名，│
│            │    │        │              │        │持本人存根│
│            │    │        │              │        │聯則無簽名│
│            │    │        │              │        │之複寫）  │
│            ├──┼────┼───────┼────┼─────┤
│            │15  │92.12.16│遠傳電信費用/ │   1,023│利用網路刷│
│            │    │        │○○○○○○○│        │卡，無留存│
│            │    │        │○○○○○○○│        │之署押。  │
│            │    │        │○○          │        │          │
│            ├──┼────┼───────┼────┼─────┤
│            │16  │92.12.22│第一產物保險/ │   1,851│信用卡簽帳│
│            │    │        │臺北市○○○路│        │單上偽簽「│
│            │    │        │1段54號       │        │寅○○」署│
│            │    │        │              │        │押2 枚（此│
│            │    │        │              │        │簽帳單為二│
│            │    │        │              │        │聯式可複寫│
│            │    │        │              │        │）。      │
│            ├──┼────┼───────┼────┼─────┤
│            │17  │92.9.26 │第一產物保險/ │  12,904│信用卡簽帳│
│            │    │        │臺北市○○○路│        │單上偽簽「│
│            │    │        │1段54號       │        │寅○○」署│
│            │    │        │              │        │押2 枚（此│
│            │    │        │              │        │簽帳單為二│
│            │    │        │              │        │聯式可複寫│
│            │    │        │              │        │）。      │
│            ├──┼────┼───────┼────┼─────┤
│            │18  │93.3.9  │第一產物保險/ │   1,212│信用卡簽帳│
│            │    │        │臺北市○○○路│        │單上偽簽「│
│            │    │        │1段54號       │        │寅○○」署│
│            │    │        │              │        │押2 枚（此│
│            │    │        │              │        │簽帳單為二│
│            │    │        │              │        │聯式可複寫│
│            │    │        │              │        │）。      │
│            ├──┼────┼───────┼────┼─────┤
│            │19  │93.3.9  │第一產物保險/ │   1,212│信用卡簽帳│
│            │    │        │臺北市○○○路│        │單上偽簽「│
│            │    │        │1段54號       │        │寅○○」署│
│            │    │        │              │        │押2 枚（此│
│            │    │        │              │        │簽帳單為二│
│            │    │        │              │        │聯式可複寫│
│            │    │        │              │        │）。      │
│            ├──┼────┼───────┼────┼─────┤
│            │20  │93.3.9  │第一產物保險/ │   1,532│信用卡簽帳│
│            │    │        │臺北市○○○路│        │單上偽簽「│
│            │    │        │1段54號       │        │寅○○」署│
│            │    │        │              │        │押2 枚（此│
│            │    │        │              │        │簽帳單為二│
│            │    │        │              │        │聯式可複寫│
│            │    │        │              │        │）。      │
│            ├──┼────┼───────┼────┼─────┤
│            │21  │93.3.9  │第一產物保險/ │   2,615│信用卡簽帳│
│            │    │        │臺北市○○○路│        │單上偽簽「│
│            │    │        │1段54號       │        │寅○○」署│
│            │    │        │              │        │押2 枚（此│
│            │    │        │              │        │簽帳單為二│
│            │    │        │              │        │聯式可複寫│
│            │    │        │              │        │）。      │
│            ├──┼────┼───────┼────┼─────┤
│            │22  │93.4.3  │億和汽車股份有│  15,000│本件由經銷│
│            │    │        │限公司/ 臺北市│        │商送件，使│
│            │    │        │中山區○○○路│        │用經銷商使│
│            │    │        │3段4號1樓     │        │用之一式五│
│            │    │        │              │        │聯之簽帳單│
│            │    │        │              │        │，用偽簽「│
│            │    │        │              │        │寅○○」署│
│            │    │        │              │        │押5 枚，但│
│            │    │        │              │        │簽帳單已逾│
│            │    │        │              │        │商店保存期│
│            │    │        │              │        │限，業已滅│
│            │    │        │              │        │失，無從為│
│            │    │        │              │        │沒收諭知。│
│            ├──┼────┼───────┼────┼─────┤
│            │23  │93.5.22 │億和汽車股份有│  10,000│信用卡簽帳│
│            │    │        │限公司/ 臺北市│        │單上偽簽「│
│            │    │        │中山區○○○路│        │寅○○」署│
│            │    │        │3段4號1樓     │        │押1 枚（此│
│            │    │        │              │        │為電子簽單│
│            │    │        │              │        │，僅商店存│
│            │    │        │              │        │根聯需由持│
│            │    │        │              │        │卡人簽名，│
│            │    │        │              │        │持本人存根│
│            │    │        │              │        │聯則無簽名│
│            │    │        │              │        │之複寫）。│
│            ├──┼────┼───────┼────┼─────┤
│            │24  │93.10.7 │億和汽車- 淡水│  46,000│信用卡簽帳│
│            │    │        │營業所/ ○○○│        │單上偽簽「│
│            │    │        │○○○○○○○│        │L00 W00   │
│            │    │        │○○○        │        │C0000 」署│
│            │    │        │              │        │押1 枚（此│
│            │    │        │              │        │為電子簽單│
│            │    │        │              │        │，僅商店存│
│            │    │        │              │        │根聯需由持│
│            │    │        │              │        │卡人簽名，│
│            │    │        │              │        │持本人存根│
│            │    │        │              │        │聯則無簽名│
│            │    │        │              │        │之複寫）。│
└──────┴──┴────┴───────┴────┴─────┘